【裁判字號】    99,上訴,1395
【裁判日期】    990531
【裁判案由】    偽造有價證券等
【裁判全文】
臺灣高等法院刑事判決                99年度上訴字第1395號
上  訴  人  臺灣士林地方法院檢察署檢察官
被      告  丙○○
            甲○○
            乙○○
上列上訴人因被告等偽造有價證券等案件，不服臺灣士林地方法
院98年度審訴字第1009號，中華民國98年12月21日第一審判決（
起訴案號：臺灣士林地方法院檢察署98年度偵字第2171號、第
14739號），提起上訴，本院判決如下：
    主  文
上訴駁回。
    理  由
一、按已經提起公訴或自訴之案件，在同一法院重行起訴者，受
    理該後起訴案件之法院，應諭知不受理之判決，刑事訴訟法
    第303條第2款定有明文。此乃一事不再理之刑事訴訟法上重
    要原則，蓋對同一被告之一個犯罪事實，祇有一個刑罰權，
    不容重複裁判，故檢察官就同一事實先後兩次起訴，法院應
    依法就後起訴部分諭知不受理之判決。又法院對於提起公訴
    之案件，應先為形式上之審理，如經形式上審理後，認為欠
    缺訴訟要件，即應為形式之判決，毋庸再為實體上之審理（
    最高法院55年台非字第176號、72年台上字第4481號判例參
    照）。又刑事訴訟第267條規定，檢察官就犯罪事實一部起
    訴者，其效力及於全部，係指已起訴之部分及未起訴之部分
    ，均構成犯罪，並具有連續犯、牽連犯或想像競合犯等裁判
    上一罪關係，或屬常業犯、接續犯、吸收犯、結合犯、加重
    結果犯等實質上一罪，其一部犯罪事實經起訴者，本於審判
    不可分原則，受訴法院應就構成同一案件之全部犯罪事實予
    以審判而言（最高法院93年度台上字第6182號判決意旨參照
    ）。又學理上所謂之接續犯，係指多次之數行為，該當於同
    一犯罪構成要件，但因係於同一時、地，或甚為密接時、地
    之作為，而持續侵害同一法益，依社會健全通念，咸認其各
    舉動之獨立性極為薄弱，將之視為一個行為較合理，使各舉
    動構成一單一之犯罪行為，給予一個法律上之評價而言。
二、公訴意旨雖以：被告丙○○、甲○○、乙○○與姓名年籍不
    詳綽號「小胖」之成年男子，基於意圖為自己不法所有，行
    使偽造信用卡及行使偽造私文書之共同犯意聯絡，由乙○○
    以丙○○、甲○○提供之信用卡盜錄器，於民國98年1月間
    某日，利用從事道路救援之機會，側錄不詳客戶之信用卡資
    料（卡號：0000000000000000號），再由丙○○將取得之資
    料提供予陳啟榮（另由檢察官提起公訴），將卡號打印至遠
    東商業銀行（下稱遠東銀行）空白之VISA信用卡上，丙○○
    再將信用卡偽造完成後，於98年1月24日晚上10時許，由甲○○駕車搭載丙○○、乙○○及「小胖」等4人，前往台北
    市萬華區家福股份有限公司（下稱家福公司）桂林店（起訴
    書誤載為萬華店，應予更正）、內湖店等特約商店購買商品
    ，於行車途中，丙○○將上開偽造信用卡交予乙○○，並指
    示甲○○、乙○○、「小胖」3人下車至家福公司桂林店內
    挑選及購買商品，於同日晚上11時45分許及翌（25）日凌晨
    0時38分許，分別在家福公司桂林店刷卡購物消費新臺幣（
    下同）26,774元、35,628元，並由乙○○假冒持卡人名義，
    在信用卡消費簽帳單上偽造持卡人簽名各1枚，用以表示係
    持卡人確認交易金額及向發卡銀行特約商店消費之意，作為
    該特約商店經由收單銀行向發卡銀行請款之用，且將偽造完
    成簽帳單中之特約商店存根聯交付各該特約商店人員，而行
    使上開偽造私文書，至各該特約商店人員誤認乙○○係持卡
    人本人消費，而陷於錯誤，分別交付商品予乙○○，均足生
    損害於信用卡持卡人、發卡銀行之利益及各該特約商店確認
    持卡人身分之正確性。丙○○等人於盜刷成功後，一行人再
    共同至家福公司內湖店挑選及購買價值38,940元商品，並由
    乙○○於98年1月25日凌晨2時6分許，持上開偽造信用卡愈
    刷卡結帳時，為店內收銀員王美惠發覺信用卡係偽造，報警
    當場將乙○○查獲，並扣得上開偽造信用卡1張，其餘人士
    則乘隙逃逸，而未得逞。因認被告等涉犯刑法第201條之1第
    1項行使偽造信用卡罪，第216條、第210條行使偽造私文書
    罪，第339條第1項詐欺取財罪及第339條第3項、第1項之詐
    欺取財未遂罪嫌云云。
三、惟查：本件公訴人係於98年11月20日提起公訴，並於98年12
    月4日繫屬於原審法院。惟臺灣板橋地方法院檢察署檢察官
    業已於98年11月9日以98年度偵字第22984號、第25547號及
    第26905號對被告丙○○、甲○○、陳樸等人涉嫌基於意
    圖為自己不法所有、行使偽造信用卡、行使偽造私文書之犯
    意聯絡，由被告甲○○以每筆1,000元之代價，要求被告陳
    樸利用執行各銀行提供予信用卡持卡人之道路救援服務時
    ，側錄持卡人之信用卡資料，被告甲○○取得上開側錄之信
    用卡資料後，再以交予被告丙○○。被告丙○○取得信用卡
    資料後，交由陳啟榮利用凸字機，將信用卡卡號打在空白信
    用卡上，並利用燙金機偽造信用卡上之防偽標誌，再利用由
    綽號「阿全」之成年人處所取得之錄磁機，將內碼燒入信用
    卡內，完成偽造之信用卡。被告丙○○並僱用被告甲○○為
    司機，由被告甲○○駕車搭載被告丙○○及車手綽號「小胖
    」之成年人，持上開偽造之信用卡，前往如附表編號1、2
    、4所示特約商店購買商品，並假冒持卡人之名義刷卡消費
    ，在信用卡消費簽帳單上偽造持卡人之簽名各1枚，且將偽
    造完成簽帳單中之特約商店存根聯交付各該特約商店之人員
    ，而行使上開偽造私文書，致使各該特約商店人員誤認係持
    卡人本人消費，而陷於錯誤，分別交付如附表所示之商品予
    被告丙○○等人，被告丙○○等人盜刷成功後，即將所取得
    之商品變現，被告丙○○分得6成之款項、車手綽號「小胖
    」之人則分得3成之款項、被告甲○○則分得1成之款項等犯
    行提起公訴，並於98年11月20日繫屬於臺灣板橋地方法院（
    98年度訴字第4118號），有上開起訴書及本院被告前案紀錄
    表在卷可稽。其中附表編號2、4部分公訴人係就臺灣板橋地
    方法院檢察署檢察官已起訴並繫屬於臺灣板橋地方法院之同
    一案件提起公訴至為灼然。至上開臺灣板橋地方法院檢察署
    檢察官起訴書雖未敘及附表編號3所示之犯行，惟被告等人
    在預定1張偽造信用卡約刷15萬元之額度內（見本院卷第38
    頁背面），持同一偽造之信用卡，於不及1小時40分之時間
    內先後於如附表編號1、2、3、4所示之時間，前往空間密接
    之台北市區如附表編號1、2、3、4所示之地點（編號2、4之
    犯罪地相同，編號1、3之犯罪地相同），偽簽同一姓名於簽
    帳單上刷卡購物，致生損害於同一持卡人及刷卡銀行，被告
    等人多次之數行為，該當於同一犯罪構成要件，且係於密接
    時、地作為，而持續侵害同一法益（指持卡人、刷卡銀行）
    ，依社會健全通念，咸認被告等各舉動之獨立性極為薄弱，
    將之視為一個行為較合理，使各舉動構成一單一之犯罪行為
    ，給予一個法律上之評價，應認屬接續犯之單一犯行。揆諸
    上開說明，附表編號3之犯行自亦為上開臺灣板橋地方法院
    檢察署檢察官起訴書起訴效力所及。原審依刑事訴訴法第30
    3條第7款、第307條之規定，諭知公訴不受理，核無不當或
    違法。檢察官上訴意旨猶以附表編號3之犯行非上開臺灣板
    橋地方法院檢察署檢察官起訴書起訴效力所及，指摘原判決
    不當，難認有理。爰不經言詞辯論，逕行駁回上訴。
據上論斷，應依刑事訴訟法第368條、第372條，判決如主文。
中    華    民    國    99    年    5     月     31   日
                  刑事第七庭  審判長法  官  宋明蒼
                                    法  官  趙功恆
                                    法  官  楊智勝
以上正本證明與原本無異。
如不服本判決，應於收受送達後10日內向本院提出上訴書狀，其
未敘述上訴之理由者並得於提起上訴後10日內向本院補提理由書
（均須按他造當事人之人數附繕本）「切勿逕送上級法院」。
                                    書記官  林桂玉
中    華    民    國    99    年    6     月    1     日
附表：
┌──┬──────┬────┬────────┬────┬──┬──────┐
│編號│發卡銀行    │刷卡日期│特約商店名稱及地│盜刷金額│交易│備註        │
│    │信用卡卡號  │        │址              │(含商品 │情形│            │
│    │持卡人姓名  │        │                │名稱)   │    │            │
├──┼──────┼────┼────────┼────┼──┼──────┤
│ 1  │中國信託銀行│98年1月2│老行家國際燕窩股│62,376元│成功│車手在簽帳單│
│    │000000000000│4日23時1│份有限公司      │        │    │上偽簽「陳玉│
│    │6027        │分許    │台北巿民善街88號│        │    │瓊」之姓名。│
│    │丁○○      │        │1樓             │        │    │            │
├──┼──────┼────┼────────┼────┼──┼──────┤
│ 2  │同上        │98年1月2│家福股份有限公司│26,774元│成功│同上        │
│    │            │4日23時4│-桂林分公司     │        │    │            │
│    │            │5分許   │台北巿萬華區桂林│        │    │            │
│    │            │        │路1號           │        │    │            │
├──┼──────┼────┼────────┼────┼──┼──────┤
│ 3  │同上        │98年1月2│家福股份有限公司│38,940元│失敗│            │
│    │            │5日0時6 │-內湖分公司     │        │    │            │
│    │            │分許    │台北巿民善街88號│        │    │            │
├──┼──────┼────┼────────┼────┼──┼──────┤
│ 4  │同上        │98年1月2│家福股份有限同上│35,628元│成功│車手在簽帳單│
│    │            │5日0時38│公司-桂林分公司 │        │    │上偽簽「陳玉│
│    │            │分許    │台北巿萬華區桂林│        │    │瓊」之姓名。│
│    │            │        │路1號           │        │    │            │
└──┴──────┴────┴────────┴────┴──┴──────┘

司法院資訊處製作；財團法人民間司法改革基金會備份。
